臺灣板橋地方法院刑事判決　　　　　　　99年度訴字第3679號
公　訴　人　臺灣板橋地方法院檢察署檢察官
被　　　告　陳柏仁
上列被告因偽造文書等案件，經檢察官提起公訴（99年度偵字第
25652 號），本院判決如下：
    主  文
陳柏仁共同犯行使偽造公文書罪，處有期徒刑貳年陸月；扣案如
附表一所示文書上之「臺灣臺北檢察署」印文共貳枚，以及偽造
之識別證壹張，均沒收。又共同犯行使偽造公文書罪，處有期徒
刑壹年；扣案如附表二編號2 所示文書上之「臺灣臺北檢察署」
印文壹枚，沒收。應執行有期徒刑參年；扣案如附表一、附表二
編號2 所示文書上之「臺灣臺北檢察署」印文共參枚，以及偽造
之識別證壹張，均沒收。
其餘被訴部分均無罪。
    事  實
一、陳柏仁明知某真實姓名、年籍均不詳綽號「阿剛」之成年男
    子所組成之詐欺集團，係利用電話假藉司法機關偵辦案件之
    方式向民眾詐欺取財，竟於(一)民國99年3 月9 日，與綽號「
    阿剛」及其他詐欺集團成員共同基於意圖為自己不法之所有
    ，以及基於行使偽造公文書、行使偽造特種文書及冒充公務
    員而行使其職權之犯意聯絡，先由詐欺集團某男性成員，於
    99年3 月9 日上午9 時37分許，假冒新竹市警察局李明忠警
    察名義行使職權，撥打電話向邱淑湄佯稱：邱淑湄涉及提供
    帳戶充作人頭洗錢而涉犯常業詐欺案件，卻未於99年2 月4
    日到庭，如不到庭，將遭羈押，將請新竹地檢署書記官與邱
    淑湄聯繫云云，隨後即由該詐欺集團某女性與男性成員分別
    假冒臺灣新竹地方法院檢察署簡淑玲書記官與黃瑞聖檢察官
    名義，撥打電話向邱淑湄佯稱：因有28個被害人將款項匯入
    邱淑湄金融機構帳戶內，邱淑湄涉及洗錢、詐欺等案件云云
    ，邱淑湄誤信為真，急忙解釋其並收到相關傳票，亦未提供
    帳戶供人使用，該假冒簡淑玲之詐欺集團成員則向邱淑湄佯
    稱：為證明邱淑湄之清白，邱淑湄需將存在金融機構帳戶的
    款項領出，交由中央存款保險局24小時監管云云，致使邱淑
    湄陷於錯誤，前往台新國際商業銀行豐原分行提領新臺幣（
    下同）169 萬元，而綽號「阿剛」之男子則於同日中午12時
    許，駕車搭載陳柏仁至臺中市豐原區「豐原高商」門口等候
    邱淑湄，並在車內將由該詐欺集團某成員所偽造黏貼有陳柏
    仁照片之書記官識別證1 張及偽造如附表一編號1 所示之「
    台灣省法務部行政執行署監管科」公文書1 張交付予陳柏仁
    ，陳柏仁隨即將上開偽造之識別證懸掛在身，並攜帶裝有上
    開偽造公文書1 張之公事包，前往與邱淑湄會面，陳柏仁向
    邱淑湄表示：其係沈士豪書記官云云，並出示懸掛身上之偽
    造識別證，邱淑湄因而將前述提領之169 萬元交予陳柏仁收
    受後，陳柏仁即將上開偽造如附表一編號1 所示之公文書1
    張交付與邱淑湄而予以行使，嗣於同日下午某時許，邱淑湄
    又接獲該詐欺集團假冒黃瑞聖檢察官與簡淑玲書記官之電話
    ，表示：邱淑湄提領之169 萬元款項，不足以賠償被害人，
    尚需提領1,496,000 元交付保管云云，邱淑湄不疑有詐，再
    從兆豐商業銀行豐原分行提領1,496,000 元後，於同日下午
    2 時許，至臺中市「瑞穗國小」與陳柏仁會面，將1,496,00
    0 元交付予陳柏仁，陳柏仁則將綽號「阿剛」之男子所交付
    偽造如附表一編號2 所示之「台灣省法務部行政執行署監管
    科」公文書1 張交付與邱淑湄而予以行使，因而詐得邱淑湄
    所交付之3,186,000 元（計算式＝169 萬元＋1,496,000 元
    ），並足以生損害於邱淑湄，以及足以生損害於法務部行政
    執行署對外行使公文書之公證性與正確性。詎陳柏仁食髓知
    味，另於(二)99年3 月24日，與綽號「阿剛」及其他詐欺集團
    成員共同基於意圖為自己不法之所有，以及基於行使偽造公
    文書及冒用公務員行使職權之犯意聯絡，由該詐欺集團某男
    性成員，於同日下午4 時30分許，假冒法院書記官名義撥打
    電話向邱蔡月桂佯稱：因邱蔡月桂涉及詐欺刑事案件，需交
    付20萬元提供司法機關保管，等偵查案件結束後，始行歸還
    云云，致使邱蔡月桂陷於錯誤，攜帶現金20萬元至該詐騙集
    團成員所指定之地點即臺中市○○區○○路一段23巷口等候
    ，而陳柏仁則由綽號「阿剛」之男子駕車搭載至上開地點，
    並由綽號「阿剛」之男子在車內將偽造如附表二所示之「台
    灣台北地方法院地檢署政務科」、「臺灣台北地方法院檢察
    署政務科偵查卷宗」公文書各1 張付予陳柏仁，陳柏仁隨即
    攜帶裝有上開偽造公文書之公事包前往與邱蔡月桂會面，由
    邱蔡月桂將前述提領之20萬元予陳柏仁收受，陳柏仁則將偽
    造如附表二所示之公文書共2 張交付與邱蔡月桂而予以行使
    ，因而詐得邱蔡月桂所有之20萬元得逞，並足以生損害於邱
    蔡月桂，以及足以生損害於臺灣臺北地方法院檢察署對外行
    使公文書之公證性與正確性。嗣於99年3 月10日、同年月24
    日，邱淑湄、邱蔡月桂分別報警處理，並提供陳柏仁所交付
    如附表一、二所示之偽造公文書共4 紙，經警送驗後，發現
    公文書上留存之指紋均與陳柏仁相符，始循線查獲上情。
二、案經邱淑湄、邱蔡月桂分別訴由臺中縣警察局豐原分局報告
    臺灣臺中地方法院檢察署呈請臺灣高等法院檢察署檢察長核
    轉臺灣板橋地方法院檢察署檢察官偵查起訴。
    理  由
壹、證據能力方面：
  (一)被告陳柏仁明知證人即告訴人邱淑湄、邱蔡月桂於警詢及臺
    灣臺中地方法院檢察署檢察事務官所為之陳述，均為被告以
    外之人於審判外之陳述，具有刑事訴訟法第159 條規定，不
    得為證據之情事，而於本院準備程序表示：不爭執證據能力
    等語，而於審判期日，復未聲明異議，本院審酌告訴人邱淑
    湄、邱蔡月桂於接受警察、檢察事務官詢問所為陳述作成時
    之狀況，均無任何違反自由意志或遭詢問或製作筆錄員警、
    檢察事務官誘導陳述之情形，認為適當，依刑事訴訟法第15
    9 條之5 第2 項之規定，均為傳聞法則之例外，具有證據能
    力。
  (二)告訴人邱淑湄、邱蔡月桂於本院100 年3 月17日審判期日所
    為之陳述，因均係基於直接審理所得之證據，而非傳聞證據
    ，且均經依法告知具結義務及偽證之處罰後，經具結後所為
    之證詞，此有證人結文共2 份以及審判期日筆錄1 份在卷可
    憑（見本院卷第55頁至第58頁、第60頁至第61頁），當然具
    有證據能力。
  (三)扣案如附表一、二所示之偽造公文書4 紙，乃告訴人邱淑湄
    、邱蔡月桂於99年3 月10日、同年月24日報警時所提出，供
    作檢警機關辦案之參考，而非基於違法搜索、扣押取得，且
    該等文書既經本院依刑事訴訟法第165 條規定，於審判期日
    提示被告辨認，並告以要旨之調查程序，依法均具有證據能
    力。
  (四)按刑事訴訟法關於鑑定之規定，除選任自然人充當鑑定人外
    ，另設有囑託機關鑑定制度。依同法第198 條、第208 條規
    定，不論鑑定人或鑑定機關、團體，固均應由法院、審判長
    、受命法官或檢察官視具體個案之需要而為選任、囑託，並
    依第206 條之規定，提出言詞或書面報告，始符合同法第15
    9 條第1 項所定得作為證據之「法律有規定」之情形。然於
    司法警察（官）調查中之案件，為因應實務上，或因量大、
    或有急迫之現實需求，併例行性當然有鑑定之必要者，例如
    毒品之種類與成分、尿液之毒品反應，槍、彈有無殺傷力，
    以及指紋之鑑定，基於檢察一體原則，得由該管檢察長對於
    轄區內之案件，以事前概括選任鑑定人或囑託鑑定機關、團
    體之方式，俾便轄區內之司法警察（官）對於調查中之此類
    案件，得即時送請先前已選任之鑑定人或囑託之鑑定機關、
    團體實施鑑定，以求時效。此種由檢察機關概括選任鑑定人
    或概括囑託鑑定機關、團體，再轉知司法警察（官）調查犯
    罪時參考辦理之作為，法無明文禁止，性質上與檢察官選任
    或囑託為鑑定者無異，應得為證據。警卷第31頁至第32頁、
    第16頁之鑑定書共2 份，係臺中縣警察局豐原分局警員於99
    年3 月10日、同年月24日受理告訴人邱淑湄、邱蔡月桂報案
    後，針對告訴人邱淑湄、邱蔡月桂所提出如附表一、二所示
    之偽造公文書4 紙，依上開規定送交內政部警政署刑事警察
    局採集該4 紙文書上之指紋，進行比對所出具之書面鑑定報
    告，而屬上開「法律規定」得為證據者，均有證據能力。
貳、有罪部分：
一、上揭犯罪事實，業據被告於本院審理時，供承不諱，核與證
    人即告訴人邱蔡月桂、邱淑湄之證述情節相符，而扣案如附
    表一、二所示之偽造公文書4 紙，經採集該4 紙偽造公文書
    上之指紋，均送內政部警政署刑事警察局鑑驗結果，該4紙
    偽造公文書上之指紋與內政部警政署刑事警察局留存之被告
    檔案指紋相符，此有鑑定書2 份附卷可稽（見警卷第16頁、
    第31頁至第32頁），復有告訴人邱蔡月桂、邱淑湄提供如附
    表所示之偽造公文書4 紙扣案可憑。從而，本案事證明確，
    被告上揭行駛偽造公文書、行使偽造特種文書、僭行公務員
    職權、詐欺取財之犯行，均堪認定。
二、論罪科刑：
  (一)按刑法第159 條規定：公然冒用公務員之官銜者，定有處罰
    明文。若冒充公務員而行使其職權者，同法第158 條定有較
    重之處罰。該條所指：冒充公務員而行使其職權之僭行職權
    罪，係指無此職權而僭越行使者而言，故行為人除冒充公務
    員之外，尚須有僭越行使職權之行為，始屬相當（最高法院
    95年度臺上字第5058號判決參照）。查本案被告與綽號「阿
    剛」之男子所屬之詐欺集團成員，曾冒用書記官或檢察官名
    義，以告訴人邱淑湄、邱蔡月桂涉嫌刑事案件為由，要求告
    訴人邱淑湄、邱蔡月桂提出款項，以供監管，被告並曾冒用
    書記官名義向告訴人邱淑湄收款等事實，業經告訴人邱淑湄
    、邱蔡月桂證述明確，被告亦自承曾以書記官名義向告訴人
    邱淑湄收款，而被告與綽號「阿剛」之男子及渠等2 人所屬
    之詐欺集團成員，均無行使偵辦案件或凍結帳戶之職權，卻
    冒用檢察官或書記官名義而僭越行使此部分職權，致使告訴
    人邱淑湄、邱蔡月桂分別陷於錯誤而交付款項，是核被告此
    部分所為，係犯刑法第158 條第1 項之僭行公務員職權罪、
    同法第339條第1項之詐欺取財罪。
  (二)次按，「偽造關於服務或其他相類之證書，足以生損害於公
    眾或他人者，應論以刑法第212 條之偽造特種文書罪」、「
    刑法第212 條所定變造『關於品行、能力、服務或其他相類
    之證書、介紹書』罪，係指變造操行證書、工作證書、畢業
    證書、成績單、服務證、差假證或介紹工作之書函等而言」
    （最高法院91年度臺上字第7108號、71年度臺上字第2761號
    判決參照）。查被告於99年3 月9 日出示與告訴人邱淑湄之
    偽造識別證1 張，雖未扣案，但依被告與告訴人邱淑湄之陳
    述，該識別證1 張係用以證明被告受僱單位為政府機構，且
    職稱為書記官，而屬關於服務或其他相類之證書，自為刑法
    第212 條所稱之特種文書。是被告將該偽造之識別證出示予
    告訴人邱淑湄觀看而對邱淑湄行使，核其此部分所為，係犯
    刑法第216 條、第212 條之行使偽造特種文書罪。
  (三)是被告就事實欄一(一)即邱淑湄遭詐騙部分，核其所為，係犯
    刑法第158 條第1 項之僭行公務員職權罪、同法第216 條、
    第21 1條之偽造公文書罪、同法第216 條、第212 條之行使
    偽造特種文書罪、同法第339 條第1 項之詐欺取財罪。被告
    就事實欄一(二)即邱蔡月桂遭詐騙部分，核其所為，係犯刑法
    第158 條第1 項之僭行公務員職權罪、同法第216 條、第21
    1 條之偽造公文書罪、同法第339 條第1 項之詐欺取財罪。
  (四)被告所屬詐欺集團某成員偽造如附表一、附表二編號2 所示
    之「臺灣臺北檢察署」印文之行為，為其偽造如附表一、附
    表二編號2 所示公文書之階段行為，均不另論罪。被告所屬
    詐欺集團某成員偽造如附表一、二所示之公文書與書記官識
    別證後，交由被告先後持以行使，先前偽造之低度行為，均
    應為為行使之高度行為所收，亦均不另論罪。
  (五)被告就上開2 次僭行公務員職權罪、2 次行使偽造公文書、
    1 次行使偽造特種文書、2 次詐欺取財之犯行，均與綽號「
    阿剛」之男子與所屬詐騙集團之其他成員間，具有犯意聯絡
    與行為分擔，而均應論以共同正犯。
  (六)被告於99年3 月9 日之同一日，以前述冒充書記官行使職權
    ，並行使偽造之公文書方式，向告訴人邱淑湄先後詐取169
    萬元、1,496,000 元款項，乃基於其、綽號「阿剛」之男子
    與其他成員之共同向告訴人邱淑湄以假辦案真詐財之單一行
    為決意，接續而為之數個舉動，依一般社會健全之觀念，在
    時間差距上難以強行分開，且先後2 次冒充公務員行使職權
    、行使偽造公文書、詐欺取財之侵害法益，均屬同一，自均
    應予包括之評價，而為接續犯之實質一罪。
  (七)被告於99年3 月9 日，以冒用書記官名義並出示行使偽造如
    附表一所示之偽造公文書與識別證向告訴人邱淑湄詐騙款項
    之一行為，侵害不同之法益，而同時觸犯僭行公務員職權罪
    、行使偽造公文書、行使偽造特種文書、詐欺取財之4 罪名
    ，為想像競合犯，應依刑法第55條規定，從一重之行使偽造
    公文書罪處斷。檢察官就被告行使偽造書記官識別證而涉犯
    行使偽造特種文書之部分，雖漏未起訴，但此部分與業經起
    訴之部分，具有想像競合犯之裁判上一罪關係，自為起訴效
    力所及，本院自得併予審理，附此敘明。
  (八)被告先後於99年3 月9 日、同年月24日所犯上開行使偽造公
    文書等2 罪，犯意各別，且侵害之法益不同，應予分論併罰
    。
  (九)本院審酌被告正值青年，且四肢健全，具有勞動能力，不思
    以正當方法賺取財物，加入綽號「阿剛」之男子所屬詐欺集
    團，擔任該詐欺集團向被害人收取款項之車手，而該詐欺集
    團假借司法機關名義以偵辦為由向不懂法律之民眾詐騙財物
    ，使受騙之民眾即告訴人邱淑湄、邱蔡月桂誤認身陷官司深
    淵，致盲目聽從該詐欺集團成員指示，將一生辛苦積蓄之財
    物交付被告，行騙手段惡劣，並造成告訴人邱淑湄、邱蔡月
    桂對司法機關的不信任，破壞社會安寧秩序，而告訴人邱淑
    湄遭詐騙之金額高達3,186,000 元，金額甚鉅，告訴人邱蔡
    月桂受騙金額為20萬元，數額尚屬非鉅，而被告曾於99年1
    月6 日以類似手法向民眾陳慶益行騙被查獲，此有臺灣南投
    地方法院99年度易字第78號刑事判決1 份在卷可參（見本院
    卷第13頁至第14頁），被告於該次查獲後，仍未脫離綽號「
    阿剛」所組成之詐欺集團，繼續夥同綽號「阿剛」之男子向
    告訴人邱淑湄、邱蔡月桂以冒用公務員行使職權與行使偽造
    公文書之方式行騙，顯然未深切反省所為之犯行，行為實無
    可取，惟念及被告於本院審理期間，業已坦承犯行，堪認經
    此偵查與審理程序，尚有一定程度悔悟之意，並斟酌被告犯
    罪動機在於貪圖不法暴利、犯罪手段卑劣、犯罪所生危害、
    犯罪情節等一切情形，爰分別量處如主文所示之刑，併定應
    執行刑如主文所示，以資懲儆。
  (十)扣案如附表一、附表二編號2 所示文書上偽造之「臺灣臺北
    檢察署」印文共3 枚，均應依刑法第219 條之規定，不問屬
    於犯人與否，併予宣告告沒收。被告持以向告訴人邱淑湄行
    使之偽造識別證，係由被告所屬詐欺集團成員所偽造，雖未
    扣案，但無證據證明業已滅失，依共犯責任共同分擔之理論
    ，爰依刑法第38條第1 項第2 款規定，亦併予宣告沒收之。
    至於扣案如附表一、二所示之偽造公文書4 紙，業經被告交
    付與告訴人邱淑湄、邱蔡月桂，而為告訴人邱淑湄、邱蔡月
    桂所有，並非被告或其所屬詐欺集團成員所有，依法自不得
    於本案中併予宣告沒收，併此敘明。另無證據顯示被告所屬
    詐欺集團係以先行偽造「臺灣臺北檢察署」之印章後，始偽
    造如附表一、附表二編號2 所示之「臺灣臺北檢察署」印文
    ，蓋詐欺集團可能係從電腦製圖軟體模仿印文格式予以列印
    ，亦可能透過購買、借用方式，取得蓋有「臺灣臺北檢察署
    」之印文資料，藉以偽造如附表一、附表二編號2 所示之公
    文書，從而，客觀上既無證據證明存有「臺灣臺北檢察署」
    之印章，本院自無從依刑法第219 條規定，予以宣告沒收，
    亦此敘明。
貳、無罪部分：
一、公訴意旨另以：被告與綽號「阿剛」之男子及其他姓名不詳
    人士，共同基於為自己不法所有之詐欺取財、偽造公文書並
    持以行使及冒充公務員而行使其職權之犯意聯絡，於99年3
    月10日上午10時許，假冒警察與地檢署等司法機關，撥打電
    話向告訴人邱淑湄佯稱：邱淑湄之帳戶遭犯罪集團作為洗錢
    使用，需將銀行帳戶內之金額，全數領出，交由指定人員監
    管云云，致使邱淑湄陷於錯誤，於同日中午12時許，提領現
    金117 萬元款項，在臺中市豐原區西安里活動中心旁，將11
    7 萬元款項交付予被告與綽號「阿剛」之男子所推派到場之
    某自稱「李唯中」之男子，因認被告此部分另涉犯刑法第15
    8 條第1 項僭行公務員職權、同法第339 條第1 項詐欺取財
    、同法第216 條、第211 條行使偽造公文書罪嫌等語。
二、按犯罪事實應依證據認定之，無證據不得認定犯罪事實；又
    不能證明被告犯罪者，應諭知無罪之判決，刑事訴訟法第15
    4 條第2 項及第301 條第1 項分別定有明文。次按，「刑法
    上之共同正犯，以有意思之聯絡行為之分擔為要件，本案上
    訴人於他人之犯罪，既無聯絡之意思，又無分擔實施之行為
    ，即不得以共犯論」、「共同正犯之要件，不僅以有共同行
    為為已足，尚須有共同犯意之聯絡」、「共同實施犯罪行為
    為共同正犯構成要件之一。所謂共同實施，雖不以參與全部
    犯罪行為為限，要必分擔實施一部分，始得為共同正犯」，
    最高法院18年上字第673 號、28年上字第3242號、46年台上
    字第1304號分別著有判例可資參照。是共同正犯之成立，行
    為人除分擔犯罪行為之實施外，尚需與其他正犯之間，具有
    犯意之聯絡為必要。
三、本件公訴人認被告於99年3 月10日另涉有僭行公務員職權、
    詐欺取財、行使偽造公文書罪嫌，無非以被告於警詢及偵查
    之供述、告訴人邱淑湄之指訴、記載金額為117 萬元之偽造
    「台灣省法務部行政執行署監管科」公文書1 份，為其主要
    論據。
四、訊據被告固不否認曾與綽號「阿剛」之男子共組詐欺集團，
    而於99年3 月9 日以冒充公務員行使職權及行使偽造公文書
    之方式向告訴人邱淑湄進行詐騙，並由其分擔向告訴人邱淑
    湄收取169 萬元、1,496,000 元，合計3,186,000 元款項之
    行為，其並曾交付如附表一所示之偽造公文書予告訴人邱淑
    湄等事實，惟堅詞否認有於99年3 月10日再向告訴人邱淑湄
    僭行公務員職權、詐欺取財、行使偽造公文書之犯行，辯稱
    ：伊僅於99年3 月9 日負責向告訴人邱淑湄收取詐騙之款項
    ，事後即未參與向告訴人邱淑湄詐騙之事，伊不知綽號「阿
    剛」之男子於99年3 月10日另向告訴人邱淑湄進行詐騙等語
    。
五、經查，告訴人邱淑湄於99年3 月9 日遭詐騙3,186,000 元（
    計算式＝169 萬元＋1,496,000 元）後，復於同年月10日，
    遭以類似手法詐騙117 萬元，除據告訴人邱淑湄證述在卷外
    ，並有偽造之「台灣省法務部行政執行署監管科」公文書1
    份附卷可稽，固堪認定。然被告否認參與該次向告訴人邱淑
    湄進行詐騙之行為，而告訴人邱淑湄迭於警詢、偵查、本院
    審理中均明確證稱：99年3 月10日前來向其收取款項之男子
    ，自稱為李唯中，與99年3 月9 日前來收款之男子，並非同
    一人等語（見警卷第36頁、臺灣臺中地方法院檢察署99年度
    核交字第1161號偵查卷第11頁至第12頁、本院卷第57頁反面
    ），核與被告之辯解相符，足認被告並未參與該次向告訴人
    邱淑湄詐騙之收款工作，另告訴人邱淑湄提供該自稱「李唯
    中」男子向其收取詐騙款項117 萬元後所交付之偽造公文書
    ，經採集該偽造文書上之指紋，送鑑定結果，因指紋線欠清
    晰、特徵點不足，而無法比對，此有內政部警政署刑事警察
    局鑑定書1 份附卷可憑（見警卷第31頁反面），是檢察官所
    提之該份偽造公文書，亦不足為被告不利之認定。此外，即
    無其他證據可資證明被告有參與該次僭行公務員職權、詐欺
    取財、行使偽造公文書等犯罪行為之實施。另被告雖曾夥同
    綽號「阿剛」之男子及其他不詳人士於99年3 月9 日向告訴
    人邱淑湄進行詐騙，但此一事實，並不足以推論被告對於綽
    號「阿剛」之男子以及綽號「阿剛」所屬詐欺集團成員於99
    年3 月10日另行起意再冒用司法機關辦案之名義向告訴人邱
    淑湄詐騙部分，具有犯意之聯絡，蓋99年3 月10日對告訴人
    邱淑湄所為之詐騙，既然與99年3 月9 日向告訴人邱淑湄詐
    騙部分，分屬不同的犯罪行為，自不得以被告參與前一天即
    99年3 月9 日之犯罪行為，據以擬制、猜測被告亦有參與99
    年3 月10日之詐騙行為，因被告否認參與99年3 月10日以冒
    用司法機關辦案及行使偽造公文書之方式對告訴人邱淑湄詐
    取財物，而告訴人邱淑湄之證詞及告訴人邱淑湄提供之偽造
    公文書，均不足以認定被告就次向告訴人邱淑湄詐騙117 萬
    元部分，有所參與，檢察官就此部分，亦未提出其他證據足
    資佐證被告確與綽號「阿剛」之男子所屬詐欺集團成員間，
    具有犯意聯絡或行為分擔，揆諸前揭說明，自難認被告另於
    99年3 月10日曾夥同綽號「阿剛」之男子及綽號「阿剛」所
    屬詐欺集團成員共同犯僭行公務員職權、行使偽造公文書、
    詐取財物之犯行，而應為就此部分為無罪之諭知。
據上論斷，應依刑事訴訟法第299 條第1 項前段、第301 條第1
項，刑法第28條、第158 條第1 項、第216 條、第211 條、第21
2 條、第339 條第1 項、第55條、第219 條、第38條第1 項第2
款、第51條第5款，刑法施行法第1 條之1 ，判決如主文。
本案經檢察官楊瀚濤到庭執行職務。
中    華    民    國   100    年    3     月    31    日
                  刑事第五庭  審判長法  官  胡堅勤
                                    法  官  盧軍傑
                                    法  官  高增泓
以上正本證明與原本無異。
如不服本判決應於收受本判決後10日內向本院提出上訴書狀，並
應敘述具體理由，如未敘述上訴理由者，應於上訴期間屆滿後20
日內補提理由書狀於本院（均須按他造當事人之人數附繕本）「
切勿逕送上級法院」。
                                    書記官  黃妍爾
中    華    民    國   100    年    3     月    31    日
附錄論罪科刑法條全文：
刑法第158條
冒充公務員而行使其職權者，處3 年以下有期徒刑、拘役或5百
元以下罰金。
冒充外國公務員而行使其職權者，亦同。
刑法第216條
行使第210條至第215條之文書者，依偽造、變造文書或登載不實
事項或使登載不實事項之規定處斷。
刑法第211條
偽造、變造公文書，足以生損害於公眾或他人者，處1年以上7
年以下有期徒刑。
刑法第212條
偽造、變造護照、旅券、免許證、特許證及關於品行、能力服務
或其他相類之證書、介紹書，足以生損害於公眾或他人者，處1
年以下有期徒刑、拘役或3 百元以下罰金。
刑法第339條
意圖為自己或第三人不法之所有，以詐術使人將本人或第三人之
物交付者，處5年以下有期徒刑、拘役或科或併科1千元以下罰金
。
以前項方法得財產上不法之利益或使第三人得之者，亦同。
前二項之未遂犯罰之。
附表一：
 ┌──┬──────────┬──┬──────────────┐
 │編號│  文  書  名  稱    │張數│    備         註           │
 ├──┼──────────┼──┼──────────────┤
 │ 1  │台灣省法務部行政執行│1張 │(1)記載金額為169萬元。       │
 │    │署監管              │    │(2)蓋有偽造「臺灣臺北檢察署」│
 │    │                    │    │  印文1 枚。                │
 │    │                    │    │(3)見警卷第24頁。            │
 ├──┼──────────┼──┼──────────────┤
 │ 2  │台灣省法務部行政執行│1張 │(1)記載金額為1,496,000元。   │
 │    │署監管              │    │(2)蓋有偽造「臺灣臺北檢察署」│
 │    │                    │    │  印文1 枚。                │
 │    │                    │    │(3)見警卷第24頁。            │
 └──┴──────────┴──┴──────────────┘
附表二：
 ┌──┬──────────┬──┬──────────────┐
 │編號│  文  書  名  稱    │張數│    備         註           │
 ├──┼──────────┼──┼──────────────┤
 │ 1  │臺灣台北地方法院檢察│1張 │見警卷第6頁。               │
 │    │署政務科偵查卷      │    │                            │
 ├──┼──────────┼──┼──────────────┤
 │ 2  │台灣台北地方法院地檢│1張 │(1)記載金額為40萬元。        │
 │    │署政務科            │    │(2)蓋有偽造「臺灣臺北檢察署」│
 │    │                    │    │  印文1枚。                 │
 │    │                    │    │(3)見警卷第7頁。             │
 └──┴──────────┴──┴──────────────┘